臺灣新竹地方法院交通事件裁定
移送機關　交通部公路總局新竹區監理所
受處分人
即異議人　甲○○
上列異議人對於交通部公路總局新竹區監理所94年3月16日竹監
自字第裁50－ZBC004268號裁決處分，聲明異議，本院裁定如下
：
    主  文
異議駁回。
    理  由
一、按汽車行駛高速公路，不得有在路肩上行駛之行為，高速公
    路交通管制規則（下稱本規則）第9條第1項第2款定有明文
    ；又按汽車行駛於高速公路或設站管制之道路，而不遵管制
    之規定者，處汽車駕駛人新臺幣3,000元以上6,000元以下罰
    鍰；而汽車駕駛人駕駛汽車違反道路交通管理處罰條例第33
    條規定者，除應依該條所規定之罰鍰處罰外，並予記違規點
    數1點，道路交通管理處罰條例第33條第1項、第63條第1項
    第1款亦分別定有明文。
二、原處分機關交通部公路總局新竹區監理所（下稱新竹區監理
    所）裁決理由略以：聲明異議人即受處分人甲○○於民國93
    年11月23日上午8時6分許，駕駛車牌號碼0269－HJ號自小客
    車行經國道三號公路南下香山交流道出口匝道處，因行駛路
    肩之違規事實，為內政部警政署國道公路警察局第二警察隊
    後龍分隊警員林承濬逕行舉發，於93年12月17日填製公警局
    交字第ZBC004268號舉發違反道路交通管理事件通知單（下
    稱舉發通知單）送達異議人收受後，異議人不服舉發事實，
    於應到案時間內到新竹區監理所表示不服裁罰，經新竹區監
    理所函請原舉發機關查復違規事實明確，仍認異議人有前開
    違規行為，新竹區監理所乃於94年3月16日依據道路交通管
    理處罰條例第33條第1項、第63條第1項第1款之規定裁處異
    議人新臺幣3,000元罰鍰，並記違規點數1點等情，有內政部
    警政署國道公路警察局93年12月17日公警局交字第ZBC00426
    8號舉發通知單、內政部警政署國道公路警察局第二警察隊
    94年2月5日公警二交字第0940270086號函、新竹區監理所94
    年3月16日竹監自字第裁50－ZBC004268號裁決書影本各1 紙
    在卷可稽。
三、聲明異議意旨略以：(一)道路設計不良：高速公路當初規劃、
    設計與現今車流量大加上班時間上午8時至8時30分間，中華
    路口等紅燈影響右轉出口道，是公路局始料未及。(二)本人同
    意遵守交通安全，但此路段設計違反路權優先（附照片22張
    佐證），右轉車道暢通，沒有理由不能右轉，是公路局規劃
    不良引起下交流道大排長龍，而且異議人即受處分人又不是
    在高速公路行駛路肩，是下交流道14.03公里處前因有3至4
    部車擋住不能右轉。(三)執法人員照出問題！從香山交流道出
    口14.03公里處上方陸橋往下看就知道此處是陷阱（執法人
    員在偷拍）成功率很大，因中華路口等紅燈加上班時間，車
    流量大，更引起塞車，而不能右轉，爰依法聲明異議云云。
四、經查：
  1.異議人對於在前揭時、地駕駛前開自小客車，於國道三號公
    路南下香山交流道出口匝道，因行駛路肩之交通違規事實坦
    承不諱，且有內政部警政署國道公路警察局93年12月17日公
    警局交字第ZBC004268號舉發通知單、內政部警政署國道公
    路警察局第二警察隊94年2月5日公警二交字第0940270086號
    函、新竹區監理所94年3月16日竹監自字第裁50－ZBC004268
    號裁決書影本各1紙在卷可稽。則本件異議人之行駛路肩違
    規事實明確，洵堪認定。
  2.至異議人於94年5月9日本院訊問時陳稱，本件係因：(一)號誌
    設計不良，即於該舉發違規地點處之紅綠燈阻礙到往右轉的
    車輛，異議人是往右轉新竹市方向，不用過紅綠燈，但是該
    停紅綠燈的車輛會阻礙到往右轉的車輛；(二)警方在上班時間
    站在高架橋上拍照是要提高業績，就像個陷阱，這樣是不對
    的；(三)道路設計不良，下交流道之後應該沒有路肩，可以直
    接右轉，我右轉，前面是空的，被直走的車輛所擋住云云。
    惟異議人上開所指之號誌及道路設計不良，就號誌設置部分
    ，係行政機關依道路交通管理處罰條例第4條第2項授權訂定
    之道路交通標誌標線號誌設置規則而設置，就道路設計即路
    肩部分，係行政機關依道路交通管理處罰條例第33條第3項
    訂定之高速公路交通管制規則而設置，均係基於尊重行政機
    關專業上判斷之正確性與合理性，而由立法者授權行政機關
    訂定法規命令，此乃基於權力分立觀點下所作之考量，行政
    機關於此等具高度專業性事務範圍內有裁量權，本於裁量權
    之行使，除具裁量瑕疵之違法情形外，對裁量權行使之妥當
    與否，非司法審查之範圍，法院應予尊重。本件不論是號誌
    或道路設計，往往係行政機關根據車流量管制或安全、順暢
    等等因素考量，以達適當交通動線所為之規劃，自具有高度
    專業性，係行政裁量之範圍，而審查本件並無存有裁量瑕疵
    情形，是據該等法規命令設置之號誌或道路設計，即無違法
    可言，至其妥當與否，並非法院所得審查，異議人自應循合
    法途徑主張，尚不得據此為其違規行為得以免罰之理由。是
    異議人上開所辯，要無可採。又異議人另就交通執法人員執
    行取締方法加以爭執，然對交通違規取締之執行，亦屬行政
    機關裁量範圍，為交通執法人員之警察，立於高架橋上取締
    違法行駛路肩者，並無濫用裁量之違法情節，異議人之指謫
    亦無可採。
  3.綜上，異議人確有如舉發通知單所載之違規事實，新竹區監
    理所以異議人違反道路交通管理處罰條例第33條第1項、第
    63條第1項第1款，裁罰異議人罰鍰新臺幣3,000元，並記違
    規點數1點，於法並無不合，本件異議為無理由，應予駁回
    。
五、依道路交通案件處理辦法第19條，裁定如主文。
中　　華　　民　　國　　94　　年　　5 　　月　　31　　日
                    交通法庭　法  官  林秋宜
以上正本證明與原本無異。
如不服本裁定，應於裁定送達後5日內向本院提出抗告狀。
中　　華　　民　　國　　94　　年　　5 　　月　　31　　日
                              書記官  吳美雲
